【裁判字號】    92,訴,221
【裁判日期】    921203
【裁判案由】    違反槍砲彈藥刀械管制條例
【裁判全文】
臺灣臺東地方法院刑事判決                         九十二年度訴字第二二一號
    公  訴  人  臺灣臺東地方法院檢察署檢察官
    被      告  甲○○
    選任辯護人  吳漢成律師
右列被告因違反槍砲彈藥刀械管制條例案件，經檢察官提起公訴（九十二年度偵字第
一九五一號），因被告於準備程序為有罪之陳述，本院合議庭裁定進行簡式審判程序
，茲判決如左：
    主  文
甲○○未經許可，持有其他可發射子彈具有殺傷力之改造手槍，處有期徒刑參年，併
科罰金新臺幣壹佰萬元，罰金如易服勞役，以罰金總額與陸個月之日數比例折算。
扣案仿ＢＥＲＥＴＴＡ廠半自動手槍之改造手槍貳枝（各含彈匣壹個，槍枝管制編號
分別為：0000000000號、0000000000號）、仿ＦＮ廠半自動手
槍之改造手槍壹枝（含彈匣壹個，槍枝管制編號：0000000000號）、口徑
九ｍｍ（9×19mm）制式子彈壹拾伍顆、口徑九ｍｍ（9×17mm）制式子彈伍顆及玩具
金屬彈殼加裝直徑八ｍｍ金屬彈頭之改造子彈肆顆均沒收。
    事  實
一、甲○○於民國九十一年十月中旬，因其不詳年籍姓名綽號「黑豆」之友人到訪後
    ，未將所攜來之運動手提袋取走，打開後發現內有具殺傷力之仿ＢＥＲＥＴＴＡ
    廠半自動手槍之改造手槍二枝（各含彈匣一個，槍枝管制編號分別為：0000
    000000號、0000000000號）、仿ＦＮ廠半自動手槍之改造手槍
    一枝（含彈匣一個，槍枝管制編號：0000000000號）、口徑九ｍｍ（
    9 ×19mm）制式子彈十五顆、口徑九ｍｍ（9×17mm）制式子彈五顆及玩具金屬
    彈殼加裝直徑八ｍｍ金屬彈頭之改造子彈六顆（其中二顆已於鑑定時試射擊發）
    等物，其明知非經中央主管機關許可，不得持有其他可發射子彈具有殺傷力之改
    造槍枝及制式、改造子彈，竟仍將上開槍彈以襪子及黑色提袋包妥後，放置於其
    位於臺中市○○區○○路三段六十九號十二樓之四住處臥室內而非法持有之，嗣
    於九十一年十二月二十日傍晚五時四十五分許，經警持臺灣臺南地方法院法官所
    核發之搜索票前往上址搜索，當場查獲並扣得上開槍枝及子彈。
二、案經臺南市警察局第三分局報請臺灣臺南地方法院檢察署呈請臺灣高等法院檢察
    署核轉臺灣臺中地方法院檢察署呈請臺灣高等法院檢察署令轉臺灣臺東地方法院
    檢察署檢察官偵查起訴。
    理  由
一、訊據被告甲○○對於右揭犯罪事實迭於警詢及偵審中坦承不諱，並有臺灣臺南地
    方法院南院刑搜字第００一七七五號搜索票影本乙紙、臺南市警察局第三分局扣
    押物品目錄表乙份及現場照片十三張在卷可稽，復有仿ＢＥＲＥＴＴＡ廠半自動
    手槍之改造手槍二枝（各含彈匣壹個，槍枝管制編號分別為：00000000
    00號、0000000000號）、仿ＦＮ廠半自動手槍之改造手槍一枝（含
    彈匣壹個，槍枝管制編號：0000000000號）、口徑九ｍｍ（9×19mm
    ）制式子彈十五顆、口徑九ｍｍ（9×17mm）制式子彈五顆及玩具金屬彈殼加裝
    直徑八ｍｍ金屬彈頭之改造子彈六顆（其中二顆已於送鑑時試射擊發）等物扣案
    可資佐證。而上開扣案之槍枝及子彈經送請內政部警政署刑事警察局鑑驗結果，
    認送鑑九厘米手槍一枝（槍枝管制編號：0000000000號），係由仿Ｂ
    ＥＲＥＴＴＡ廠半自動手槍製造之金屬玩具手槍槍身、土造金屬滑套及土造金屬
    槍管組合而成之改造手槍，機械性能良好，可擊發九ｍｍ（9×19mm）制式子彈
    ，認具殺傷力；送鑑改造手槍一枝（槍枝管制編號：0000000000號）
    ，係由仿ＢＥＲＥＴＴＡ廠半自動手槍製造之金屬玩具手槍，更換土造金屬槍管
    改造而成之改造手槍，機械性能良好，可擊發適用子彈，認具殺傷力；送鑑白朗
    寧手槍一枝（槍枝管制編號：0000000000號），係由仿ＦＮ廠半自動
    手槍製造之金屬玩具手槍，更換土製金屬槍管改造而成之改造手槍，機械性能良
    好，可擊發適用子彈，認具殺傷力；送鑑九０手槍彈十五顆，均係口徑九ｍｍ（
    9 ×19mm）制式子彈，認均具殺傷力；送鑑三八０手槍彈五顆，均係口徑九ｍｍ
    （9×17 mm）制式子彈，認均具殺傷力；送鑑改造子彈六顆，均係由玩具金屬彈
    殼加裝直徑約八ｍｍ之金屬彈頭改造而成之改造子彈，採樣二顆試射，可擊發，
    認均具殺傷力等情，亦有該局九十一年十二月二十一日刑鑑字第０九一０三三七
    二二七號槍彈鑑定書乙份在卷可憑。本件事證已臻明確，被告未經許可持有其他
    可發射子彈具有殺傷力之改造手槍及子彈之犯行，堪予認定，應依法論科。
二、按所謂「寄藏」係指受託寄存並為藏匿始足當之，若無受託寄存之前提，尚難認
    屬寄藏行為，查本件被告係自行將其綽號「黑豆」之友人所遺留之扣案槍彈藏置
    於臥室內，而非受託寄存而代為藏匿，顯與寄藏之構成要件不符，公訴人認被告
    係寄藏槍彈，容有誤會。核被告所為，係犯槍砲彈藥刀械管制條例第十一條第四
    項之未經許可，持有其他可發射子彈具有殺傷力之改造手槍罪，及同條例第十二
    條第四項之未經許可持有子彈罪。被告同時持有改造手槍三把、制式子彈二十顆
    及改造子彈六顆，屬一行為觸犯數罪名，為想像競合犯，應依刑法第五十五條之
    規定，從一重之槍砲彈藥刀械管制條例第十一條第四項未經許可持有改造手槍罪
    論處。爰審酌被告犯罪之動機、目的、手段、持有槍彈之數量，及其未經許可持
    有具殺傷力之槍彈，對社會治安所生危害非輕，暨其犯後坦承犯行等一切情狀，
    量處如主文所示之刑，罰金部分並諭知易服勞役之折算標準。扣案之仿ＢＥＲＥ
    ＴＴＡ廠半自動手槍之改造手槍二枝（各含彈匣壹個，槍枝管制編號分別為：0
    000000000號、0000000000號）、仿ＦＮ廠半自動手槍之改
    造手槍一枝（含彈匣壹個，槍枝管制編號：0000000000號）、口徑九
    ｍｍ（9×19mm）制式子彈十五顆及口徑九ｍｍ（9×17mm）制式子彈五顆，均屬
    違禁物，應依刑法第三十八條第一項第一款之規定宣告沒收。至扣案之玩具金屬
    彈殼加裝直徑八ｍｍ金屬彈頭之改造子彈六顆，其中二顆於送鑑時經試射之結果
    ，雖具殺傷力，然因於鑑驗過程中擊發，而失其違禁物之性質，是僅就鑑驗所餘
    之子彈四顆，依刑法第三十八條第一項第一款之規定宣告沒收。
據上論斷，應依刑事訴訟法第二百七十三條之一第一項、第二百九十九條第一項前段
，槍砲彈藥刀械管制條例第十一條第四項、第十二條第四項，刑法第十一條前段、第
五十五條、第四十二條第三項、第三十八條第一項第一款，罰金罰鍰提高標準條例第
二條，判決如主文。
本案經檢察官乙○○到庭執行職務。
中      華      民      國    九十二    年     十二     月      三      日
                                    臺灣臺東地方法院刑事第一庭
                                          法  官  魏于傑
右正本證明與原本無異。
如不服本判決，應於判決送達後十日內向本院提出上訴狀。（須附繕本）
「切勿逕送上級法院」
                                          書記官  賴淑芬
中      華      民      國    九十二    年     十二     月      八      日
附記：
槍砲彈藥刀械管制條例第十一條第四項
未經許可，持有、寄藏或意圖販賣而陳列第一項所列槍砲者，處一年以上
七年以下有期徒刑，併科新臺幣七百萬元以下罰金。
槍砲彈藥刀械管制條例第十二條第四項
未經許可，持有、寄藏或意圖販賣而陳列子彈者，處五年以下有期徒刑，
併科新台幣三百萬元以下罰金。


司法院資訊處製作；財團法人民間司法改革基金會備份。
